最高法院刑事判決　　　　　　一○○年度台上字第五一一六號
上　訴　人　尹國家
選任辯護人　蔡金保律師
上　訴　人　張○○
選任辯護人　吳永茂律師
　　　　　　羅玲郁律師
上列上訴人等因妨害性自主案件，不服台灣高等法院台南分院中
華民國九十九年三月二十三日，同年五月十八日第二審判決（九
十七年度上訴字第三五號，起訴案號：台灣台南地方法院檢察署
九十五年度營偵字第一五四三號），提起上訴，本院判決如下：
    主  文
上訴駁回。
    理  由
按刑事訴訟法第三百七十七條規定，上訴於第三審法院，非以判
決違背法令為理由，不得為之。是提起第三審上訴，應以原判決
違背法令為理由，係屬法定要件。如果上訴理由書狀並未依據卷
內訴訟資料，具體指摘原判決不適用何種法則或如何適用不當，
或所指摘原判決違法情事，顯與法律規定得為第三審上訴理由之
違法情形，不相適合時，均應認其上訴為違背法律上之程式，予
以駁回。本件原審經審理結果，認上訴人張○○（原判決稱甲男
）係未滿十四歲Ａ女（民國八十四年一月出生，人別資料詳卷）
之外祖父；上訴人尹國家係Ａ女之母Ｂ女（人別資料詳卷）之同
居男友，張○○及尹國家均知Ａ女係未滿十四歲之女子。詎張○
○竟先後於九十五年九月八日左右及同年月十五日左右，趁Ａ女
在其住處一樓浴室洗澡時，利用浴室門鎖損壞無法鎖閉之機會，
以裝水為由進入浴室內，違反Ａ女意願，強以手指進入Ａ女性器
，為性交行為二次；嗣Ｂ女於九十五年十月四日將Ａ女帶回台南
縣鹽水鎮（已改制為台南市鹽水區）尹國家租處居住後，尹國家
利用Ｂ女平日在嘉義縣上班，平均二至三日始回家一次之機會，
自九十五年十月十一日起，迄同年十一月八日左右，趁Ａ女洗澡
時進入浴室內，違反Ａ女意願，強行撫摸Ａ女乳房及以手指插入
Ａ女性器內為性交六次，致Ａ女外陰部紅腫、處女膜裂傷之犯行
，均事證明確，因而撤銷第一審所為科刑之判決，改判論張○○
以對未滿十四歲之女子犯強制性交共二罪，各處有期徒刑七年六
月，並定應執行有期徒刑八年；改判論尹國家以對未滿十四歲之
女子犯強制性交共六罪，各處有期徒刑八年，並定應執行有期徒
刑十年。已詳敘調查、取捨證據之結果及憑以認定犯罪事實之心
證理由，對於上訴人二人否認犯行之供詞及其等所辯各節認非可
採，亦詳加指駁。從形式上觀察，原判決並無足以影響判決結果
之違法情形存在。張○○上訴意旨略稱：(一)、Ａ女於警詢時證稱
；在伊唸六年級上學期時，張○○會利用伊洗澡時，用手指摸伊
的下體，並將中指插入到伊的陰道內至少十次；於偵查中則稱：
張○○於九十五年九月八日以後，每隔一星期，趁伊在洗澡時以
手指對伊性侵，最後一次是同年十月一日；於第一審陳稱：張○
○之手指沒有插進伊尿尿的地方，只用大拇指以外其他指頭摩擦
尿尿的地方云云，前後所述不一，足見Ａ女所述不實，原判決採
為論罪依據，採證自屬違法。又原判決認定：Ａ女、Ｂ女之陳述
前後不一、相互矛盾，未可盡信云云，然其等之證述，何以部分
可採、部分不可採，原判決所據為何？且其等之證言既有瑕疵，
何以仍作為論罪依據，足見原判決有採證違背證據法則之違法。
(二)、Ｂ女於偵查時證稱：為了以後的生活，要將Ａ女第一次性行
為留給尹國家等語，且其目睹尹國家性侵Ａ女時亦未制止，基於
Ｂ女迴護尹國家之心態，其對於張○○不利之證詞，即難採信。
依受理疑似性侵害事件驗傷診斷書記載：Ａ女固受有外陰紅腫擦
傷，處女膜陳舊裂傷，然依原判決所認定：張○○進入浴室以手
指性侵Ａ女之時間為九十五年九月八日、十五日，則迄於驗傷之
同年十一月二十三日，已相隔六十八天，該擦傷應不可能仍存在
；且Ａ女處女膜之陳舊性裂傷，應係尹國家所為，此由Ａ女於第
一審指稱：伊遭尹國家以生殖器插入其下體並導致流血等語，足
見該裂傷係尹國家造成。又Ａ女雖於偵查時證稱：伊被張○○最
後一次性侵是在九十五年十月一日云云，然Ａ女於同年九月二十
一日，即開始向就讀之國小請假，由Ｂ女帶其與尹國家同住，則
張○○如何能於同年十月一日性侵Ａ女？Ｂ女於性侵害及性騷擾
處理委員會會議中陳述：已決定將Ａ女之第一次性行為給尹國家
、同意尹國家向Ａ女做這件事，即使案發也願意承擔所有的責任
等語，顯見Ａ女受Ｂ女之影響，而於警詢對張○○為不實指控，
原審未詳為斟酌，遽認Ａ女陳述為可信，採證顯屬違法。(三)、張
○○住處之浴室設在一樓上二樓之樓梯間，浴室出來即另一房間
及客廳，傍晚洗澡時間，張○○及家人均會群聚在客廳看電視，
Ａ女洗澡時更要幫表妹洗澡，非單獨一人在浴室，張○○實無從
進入浴室性侵Ａ女之可能；且依ＯＯ醫院ＯＯ分院之鑑定報告，
張○○無戀童症、性變態等精神病，原判決對於前揭有利於張○
○之證據既未採信，又未說明不採之理由，有判決不備理由之違
法。(四)、原判決認定：張○○如未對Ａ女為本件犯行，何以於準
備程序時稱「請原諒我」，足證係虛心畏罪云云。然前揭話語係
指：伊不該在外孫女洗澡門沒有鎖時，進入浴室接水，不夠尊重
Ａ女之隱私，希望取得Ａ女諒解之意，原判決誤解張○○之真意
而為錯誤之認定，實有違誤。(五)、Ａ女何以僅向其表姊張○婷（
人別資料詳卷）表示尹國家對其性侵害，未提及張○○亦曾對其
為性侵害行為？Ａ女是否曾向國小之師長表示曾遭張○○性侵害
？其於ＯＯ婦產科診所驗傷時，是否僅向護理長表示遭尹國家一
人性侵害？均有調查釐清之必要。原審未予查明，有應於審判期
日調查之證據而未予調查之違法。(六)、原判決先認：張○○是否
有以中指插入Ａ女陰道情事，Ａ女警詢陳述與第一審時所述「張
○○手指沒有插進尿尿的地方」不符，而以Ａ女於警詢之陳述有
特別可信而具證據能力；後謂：Ａ女自警詢至原審審理時，均陳
稱張○○以手指深入其下體云云，有判決理由矛盾之違法。(七)、
原判決先認：尹國家以共同被告身分所為陳述，對張○○屬被告
以外之人於審判外所為陳述，無證據能力；後謂：尹國家於偵查
中之陳述係以被告身分為陳述，復未經具結，且經原審審理時，
檢察官及辯護人均捨棄對於尹國家之對質詰問權，因認尹國家前
揭陳述仍具證據能力；尹國家於羈押庭所為之陳述，係以被告身
分所為之，辯護人已表示捨棄對尹國家之對質詰問權而具證據能
力云云。然張○○於原審否認尹國家前揭陳述之證據能力，且尹
國家並無死亡、身心障礙至記憶喪失或無法陳述、滯留國外或所
在不明而無法傳喚或傳喚不到、或到庭後拒絕陳述等情，不合刑
事訴訟法第一百五十九條之三之例外規定，原審未命尹國家到庭
進行交互詰問，遽採前揭陳述作為論罪依據，採證已屬違法。又
張○○既已爭執前揭陳述之證據能力，自應由檢察官舉證證明該
陳述如何可採。原判決逕以：檢察官及辯護人均表示不以尹國家
為證人行交互詰問，而認尹國家之證言具證據能力，無疑係將檢
察官未盡舉證責任之不利益歸於張○○，亦有判決適用法則不當
之違法。(八)、張○○於原審已主張：○○國民小學九十五年度性
侵害及性騷擾處理委員會會議紀錄係被告以外之人於審判外之書
面陳述，無證據能力，原判決認張○○未爭執云云，核與事實不
符，其未說明該會議紀錄是否具證據能力，有判決不備理由之違
法。
(九)、證人張○婷、張○憲（人別資料詳卷）證稱：張○○並未對
Ａ女有不軌之行為，且張○○住處客廳隨時均有人，如有性侵Ａ
女之情事，只要Ａ女呼救即會遭發現。又如張○○真有性侵Ａ女
之行為，何以Ａ女在第一時間向學校老師表示要回台南縣白河鎮
（已改制為台南市白河區）與張○○及其外祖母同住，原判決對
於前揭有利於張○○之證據既未採信，又未說明不採之理由，有
判決不備理由之違法等語。尹國家上訴意旨略以：(一)、Ａ女當時
為未滿十四歲之人，能否確實掌握時間觀念，已非無疑，其於警
詢時陳稱：伊自九十五年十月四日與尹國家同住後約「一個月」
，尹國家開始對其性侵害，約一星期一次；於偵查時則稱：自搬
去後大約經過「一星期」，尹國家才對其性侵害、一星期大約有
二次，且依性侵害犯罪事件通報表記載：Ａ女稱遭性侵害六次，
一週一次云云，前後所述不一，原判決採為論罪依據，有違證據
法則。(二)、原判決雖援引ＯＯ婦產科診所驗傷診斷書作為論罪依
據，然證人即醫師張ＯＯ於第一審證稱：該診斷書所載之「處女
膜陳舊裂傷」在二週至三個月之間等情。則該裂傷究係何時發生
？是否係尹國家以手指性侵Ａ女所造成？Ａ女於九十五年十月初
之前與張○○同住長達數年，Ａ女亦指認張○○對其性侵害，自
不能排除該裂傷係張○○所造成。原判決又認定：Ａ女於受驗前
一週（即約九十五年十一月十六日許），下體有受傷害之情形，
與其指訴尹國家最後一次對其性侵害係在九十五年十一月十五日
之日期極為接近，足見其所述可採云云。然依張ＯＯ所證：「外
陰部紅腫擦傷」，大約是一個星期以內發生的，應該不是器具造
成的，是摩擦的傷害等情，應可認定並非尹國家以手指性侵Ａ女
所造成，原判決有認定事實不憑證據之違法。(三)、Ｂ女為張○○
之女，如無難忍之仇恨，應無指證其性侵Ａ女之可能，足見Ｂ女
對於Ａ女遭受性侵害之事，縱屬至親亦無法容忍。則Ａ女如告知
Ｂ女其遭尹國家性侵害，Ｂ女應無迴護之理。原判決僅以Ｂ女為
尹國家之同居人，而認其所為對於尹國家有利之證言不可採信，
反採信與尹國家有利害衝突之Ａ女表姊張○婷所證：Ａ女告訴伊
，尹國家在Ａ女洗澡時進入浴室對Ａ女亂摸云云，採證自屬違背
經驗法則等語。惟按：(一)、採證認事、取捨證據及證據證明力之
判斷，乃事實審法院之職權，苟其採證認事之論斷無違證據法則
，即不容指為違法。又證人之陳述部分前後不符，或相互間有所
歧異時，究竟何者為可採，法院仍得本其自由心證予以斟酌，非
謂一有不符或矛盾，即應認其全部均為不可採信。本件原判決認
張○○有原判決事實欄所載對Ａ女為強制性交之犯行：係依據：
(1)張○○自承：Ａ女因其母Ｂ女外出工作不便，而將Ａ女寄居於
其住處。(2)Ａ女於警詢、偵審及原審審理中均一再證稱其於張○
○住處一樓浴室內洗澡時，張○○利用浴室門鎖損壞無法閉鎖之
機會，以裝水為由，進入其內後以手指插入其性器官內，其事後
有將上情告知其母Ｂ女。(3)張○○自承曾於Ａ女洗澡時進入浴室
內（見原審卷第一一五頁背面）。(4)Ｂ女於警詢、偵查及法院審
理時證稱：Ａ女有告訴伊張○○用手指伸入Ａ女之下體內。
(5)張○○之女兒張○蘭（人別資料詳卷）證稱：Ａ女有說外公對
其性侵（見偵字第一五四三號卷第三十七頁、第一審卷第七十五
頁）。(6)證人張○婷證稱：張○○住處浴室沒辦法鎖（見偵字第
一五四三號卷第三十八頁）等證據資料，並以盛水非急迫之事，
縱有盛水供飲水機使用，亦非不能待Ａ女洗完澡後為之。又Ａ女
就其遭張○○性侵之時間、次數、手指有無進入Ａ女下體、有無
因而流血等節，前後供述雖有所出入，但其就張○○確有利用進
入浴室裝水機會，以手指侵入其下體數次之基本事實，陳述始終
如一，Ａ女為證述時，年約十一、十二歲，對所見所聞已具陳述
之能力，至其就開始被侵害之確實時間、次數等細節部分，或係
因距離案發已事隔多日、或因受害時心緒紊亂且身心受創，以致
記憶不甚清晰，則其基本事實所為陳述仍屬可信等情，以為論斷
，其說明與審認俱與卷內證據資料相符，論斷亦無違背經驗及論
理等證據法則，不容任指為違法，而據為第三審上訴之合法理由
。(二)、原判決依證人涂ＯＯ在第一審之證述憑以說明：本件係因
Ａ女向所就讀之國小輔導老師陳述遭母親同居人尹國家性侵害，
該校因而通知家長召開會議，張○○及Ｂ女均為受通知到場之家
長，Ｂ女於會議時始向學校人員陳述張○○性侵害Ａ女，是在會
議當天Ａ女之母Ｂ女說Ａ女遭阿公及尹國家性侵害，伊才知道等
語（見第一審卷第一五八至一六三頁），足徵Ｂ女於會議當日已
明確指陳性侵害Ａ女之人為張○○與尹國家；Ｂ女嗣於警詢及偵
查中，亦均一致指陳性侵害Ａ女者有張○○及尹國家，Ｂ女事後
於原審固有迴護尹國家之詞，然證人Ａ女、Ｂ女於報案之初即分
別指述張○○與尹國家性侵Ａ女，並無隱匿尹國家，倘Ｂ女為迴
護尹國家，應無同時指陳同居人尹國家對Ａ女性侵害之理，且Ｂ
女與張○○係父女，復將女兒託付張○○照顧，其等間並無仇怨
，Ｂ女在知悉張○○性侵害Ａ女後，基於父女情誼，對父親犯行
隱忍不發，俟因同居人犯行被揭露，始將張○○犯行一併說出，
並不違反常情。況Ａ女自警詢伊始就張○○對其性侵害之指述，
始終如一，又無事證足資證明Ｂ女有何偽證或教唆Ａ女偽證之情
形。是證人Ｂ女雖或有袒護掩飾尹國家之嫌，尚無因而虛構張○
○之情形。其說明與審認並無違背經驗及論理法則，張○○徒憑
己見，再為事實上之爭辯，殊非第三審上訴之合法理由。又原判
決並未認定張○○有於九十五年十月一日對Ａ女為性侵害（見原
審九十九年五月十八日判決第十九頁，理由七之(一)、(二)）；亦未
引用疑似性侵害診斷證明書記載Ａ女所受之傷害，資為張○○不
利之認定，張○○此部分係未依卷內證據資料執以指摘，亦非第
三審上訴之合法理由。(三)、所謂對於被告有利之證據不予採納者
，應說明其理由，係指該項證據倘予採納，能動搖原判決所確認
之事實，而得據以為有利於被告之認定者而言。如非此項有利於
被告之證據，縱未於判決內說明其不足採納之理由，因本不屬於
上開範圍，仍不得據以為第三審上訴之適法理由。Ａ女於偵查中
已明確證稱：伊不敢講也不敢叫，怕他（指張○○）打伊等語（
見偵字第一五四三號卷第二十五頁）。原判決雖未就當時張○○
住處客廳尚有他人看電視等情，說明如何以不足為張○○有利之
認定，然於判決結果不生影響，與理由不備有間。又張○○經Ｏ
Ｏ醫院ＯＯ分院鑑定結果，認其並無戀童症、性變態等精神病，
然仍不能據此證明其無本件強制性交之犯行，原判決雖未說明，
亦與理由不備不相適合。(四)、原判決並非單憑張○○於原審行準
備程序時稱「請原諒我」等語，憑以認定其有本件犯行，上訴意
旨復未說明除去其此部分供述，原判決即不能為同一事實之認定
，非可據以提起第三審上訴。又原判決既認張○○對Ａ女為性侵
害之事證明確，而不再調查Ａ女是否曾向國小之師長表示曾遭張
○○性侵害，及其於ＯＯ婦產科診所驗傷時，是否僅向護理長表
示遭尹國家一人性侵害等情，要屬事實審法院調查證據職權之適
法行使，不容任指為違法，而資為第三審上訴之合法理由。(五)、
原判決係以Ａ女於警詢稱：張○○有以中指插入伊陰道內，而於
第一審九十六年十月九日審理時則證稱：張○○手指沒有插進伊
尿尿的地方等語（見第一審卷第一二七頁），前後不一，然Ａ女
於偵查、第一審九十六年十一月十四日審理及原審則均一致證稱
：張○○有以手指插入伊下體等情，憑以認定Ａ女於警詢中之證
述具較可信之特別情況（見原審九十九年五月十八日判決第二頁
(一)），另以：第一審九十六年十月九日審判期日，經社工人員以
輔助娃娃請證人Ａ女模擬當時情形時，Ａ女稱：張○○以手指伸
進伊尿尿處（大姆指朝上放在外陰部，其餘手指放在陰道口），
並稱：伊會有不舒服感等語（見同上原判決第六頁理由三之(一)３
、第一審卷第一二五頁），並無上訴意旨所指矛盾之處。(六)、詰
問權係指訴訟上當事人有在審判中輪流盤問證人，發現真實，辨
明供述證據真偽之權利，屬於人證調查證據程序之一環，與證據
能力係指符合法律所規定之證據適格，而得為認定犯罪事實存在
與否之證據資格，在性質上並不相同。刑事訴訟法已強化當事人
進行主義之訴訟架構，確認當事人就傳聞證據有處分權，是詰問
權並非不得捨棄。而被告以外之人於偵查中向檢察官所為之陳述
，依刑事訴訟法第一百五十九條之一第二項之規定，原則上屬於
法律規定為有證據能力之傳聞證據，於例外顯有不可信之情況，
始否定其得為證據；被告以外之人於檢察事務官、司法警察官或
司法警察調查中所為之陳述，原則上必須與審判中不符，且其先
前之陳述具有較可信之特別情況，復為證明犯罪事實存否所必要
者，始得為證據，同法第一百五十九條之二亦有明文。原判決以
尹國家在警詢中之陳述，對張○○而言，係屬被告以外之人於審
判外之陳述，然尹國家於警詢中並未提及張○○有對Ａ女為本件
犯行，復無法律特別規定得例外作為證據之情形，因認尹國家於
警詢證述，對張○○而言，並無證據能力；尹國家於偵查中係以
被告身分而為陳述，且經原審詢以是否詰問尹國家，檢察官及張
○○之辯護人均表示無意對之為交互詰問，已捨棄對尹國家之對
質詰問權（見原審卷第一七七頁），而張○○及其辯護人又未釋
明尹國家於偵查中之陳述有何顯不可信之情形（依卷內訴訟資料
亦無顯不可信之事證），因認尹國家於檢察官前所為之陳述，對
張○○而言，有證據能力。原判決此部分之說明，於法尚無不合
，執以指摘，並非第三審上訴之合法理由。(七)、原判決並未採用
○○國民小學九十五年度性侵害及性騷擾處理委員會會議紀錄資
為論處張○○罪刑之基礎，張○○此部分係未依卷內證據資料執
以指摘，殊非第三審上訴之合法理由。又Ａ女並未指稱張○○有
對其施以毆打，且其每次遭張○○性侵害之時間甚短，而Ａ女之
母Ｂ女平日在嘉義縣上班，平均二至三日才回家一次，則於Ｂ女
不在時，僅有尹國家與Ａ女二人共處一室，張○○之住處尚有外
祖母及表姊同住，相較之下自仍以其外祖父母之住處為安全。是
上開會議紀錄之主席報告欄２雖記載：「個案（即Ａ女）自己表
示：因怕爸爸（即尹國家）打他，因此想回去住白河和阿公阿嬤
住」等語（見警卷第二十八頁），亦難為張○○未曾對Ａ女為性
侵害之有利認定，原審雖未予說明，因不足以推翻原判決所為事
實之認定，亦與理由不備不相適合，自不得據為第三審上訴之合
法理由。(八)、證人之陳述部分前後不符，法院仍應本其自由心證
予以斟酌，非謂一有不符或矛盾，即應認其全部均為不可採信，
已如上述。原判決認尹國家有原判決事實欄所載對Ａ女為性侵害
之事實係依：(1)Ａ女於警詢、偵查及原審審理時之證述。(2)證人
即Ａ女之母Ｂ女於警詢及偵查中證稱：伊與000000000（即Ａ女
）約於九十五年十月四日遷入台南縣鹽水鎮，還有同居人尹國家
，共三人同住，伊知道Ａ女遭尹國家性侵情事。約於九十五年十
月初，伊看見尹國家趁Ａ女在浴室洗澡時用中指進入Ａ女下體，
伊有答應尹國家Ａ女第一次性經驗要給尹國家，所以沒有阻止；
於偵查中證稱：有親眼看到女兒洗澡後在房間，衣服還沒有穿好
，尹國家摸伊女兒胸部，也用手指頭伸進伊女兒的下體，伊看到
時沒有阻止，伊答應女兒的第一次要給尹國家，因伊等以後的生
活要靠尹國家，才同意（見警卷第七至十一頁、偵查卷第十一至
十二頁）。(3)Ａ女於偵查中證稱：伊有告訴媽媽，媽媽沒有反應
，所以才向學校老師講，老師才找伊媽媽去開會等語（見偵查卷
第二十五頁）。證人涂ＯＯ老師於第一審證稱：該學生第一個告
訴遭受性侵害，最早只提媽媽的男朋友，伊等即報社會局等情（
見第一審卷第一五八頁）。(4)證人林ＯＯ（台南縣家暴中心社工
人員）於偵查中證稱：Ａ女現在為家暴中心安置，Ａ女說他晚上
常會惡夢，會害怕恐懼等語（見偵查卷第二十四頁）。(5)證人張
○婷（Ａ女之表姊）於偵查中證稱：Ａ女曾告訴伊說她在鹽水洗
澡時，叔叔（指尹國家）進到浴室內幫他洗澡亂摸，Ａ女說她很
痛苦等語（見偵查卷第三十八至三十九頁）。(6)記載Ａ女受有「
外陰局部紅腫擦傷」、「處女膜陳舊裂傷」之九十五年十一月二
十三日ＯＯ婦產科診所驗傷診斷書（見警卷第三十三頁）。(7)依
卷附性侵害犯罪事件通報表記載：「受害經過四、案情補充概述
：個案主訴案母之同居人作猥褻動作達六次，用手指深入陰道口
內，一週一次」等語（見警卷第三十四頁）；證人即文華婦產科
護理長張ＯＯ於原審證稱：通報表係根據Ａ女主訴，內診看處女
膜已經不完整，外陰部有紅腫等語等證據資料（見原審卷第一一
一頁背面），以為論斷，其論斷俱與卷存之證據資料相符，並以
Ａ女就尹國家開始對其性侵害之時間、次數及有無在房間以性器
進入Ａ女下體等情，雖有所出入，但就尹國家確有以手撫摸其胸
部、下體，以手指插入其下體多次之基本事實之陳述，並無二致
，遭尹國家性侵害之陳述時，已係十一、十二歲之人，對所見所
聞已有陳述能力，上開出入應係距案發已事隔多日、或因受害時
心緒紊亂且身心受創，以致記憶未甚清晰。其說明審認亦與論理
及經驗法則並無違背，不容尹國家任指為違法。(九)、證人張ＯＯ
（ＯＯ婦產科診所醫師）於第一審固證稱：處女膜呈舊裂傷要兩
星期才會癒合，新鮮的傷口比較紅腫，會有流血，如果沒有紅腫
現象，應該有兩個星期以上，超過二個星期以上，到三個月都有
可能等語（見第一審卷第七十頁）。然依Ａ女於第一審及原審證
稱：「張○○做此事會痛，沒有流血，流血是尹國家造成的」、
「張○○摸我的時候，手指頭有進入我尿尿的地方，但他沒有伸
的很進去」、「張○○摸的時間是一下子，摸了之後就離開」等
語（見第一審卷第一二八、一五五頁、原審卷第一七八、一八○
頁），足徵張○○之手指雖有伸入Ａ女下體內，但並未十分深入
，且時間甚短，是否會造成Ａ女「處女膜陳舊裂傷」，即有可疑
，原審因認該陳舊裂傷係尹國家所造成。其採證認事並無違背證
據法則，不容指為違法。又原判決已說明：Ｂ女係九十五年十月
四日始將Ａ女自張○○住處帶至台南縣鹽水鎮，與尹國家一同居
住，而Ａ女係於九十五年十一月二十三日前往ＯＯ婦產科診所驗
傷，驗傷結果Ａ女受有外陰局部紅腫擦傷，再依證人張ＯＯ所證
該紅腫擦傷大約係一個星期內發生等語（見第一審卷第七十一頁
），憑以認定該外陰局部紅腫擦傷係尹國家所造成，核與卷存證
據資料相符，並無尹國家所指認定事實不憑證據之違法情形。(十)
、原判決係依：Ｂ女於警詢及偵查中證稱：曾目睹Ａ女遭尹國家
在浴室洗澡時用中指進入Ａ女下體二、三次，核與Ａ女證述情節
相符，卷附驗傷診斷書及共同被告張○○之孫女即Ａ女表姊張○
婷證稱：Ａ女有告以遭尹國家性侵害等語等證據資料，憑以認定
尹國家有本件犯行，而非單憑與尹國家有利害衝突之張○婷所證
，逕為尹國家不利之認定，並以Ｂ女嗣後翻異前供，證稱未目睹
尹國家對Ａ女為性侵云云，係迴護尹國家之詞等心證理由（見原
審九十九年三月二十三日判決第六頁第五列起至第七頁）。其採
證認事並無尹國家所指違背證據法則之違法情形。經核上訴人二
人上訴意旨均係置原判決所為明白論斷於不顧，仍持已為原判決
指駁之陳詞，再為事實上之爭執，或就不影響判決結果之枝節事
項，任意指摘原判決違法，難認已符合首揭法定之第三審上訴要
件。其等上訴違背法律上之程式，俱應予駁回。
據上論結，應依刑事訴訟法第三百九十五條前段，判決如主文。
中    華    民    國  一○○  年    九    月   十六   日
                      最高法院刑事第六庭
                          審判長法官  邵  燕  玲  
                                法官  李  伯  道  
                                法官  孫  增  同  
                                法官  李  英  勇  
                                法官  李  嘉  興  
本件正本證明與原本無異
                                      書  記  官  
中    華    民    國  一○○  年    九    月   二十   日
                                                      K